【裁判字號】    97,簡上,165
【裁判日期】    971229
【裁判案由】    毒品危害防制條例
【裁判全文】
臺灣基隆地方法院刑事判決             97年度簡上字第165號
公  訴  人  臺灣基隆地方法院檢察署檢察官
上  訴  人
即  被  告  乙○○
                    （另案現於臺灣基隆看守所）
上列上訴人因被告違反毒品危害防制條例案件，不服本院基隆簡
易庭中華民國97年10月14日97年度基簡字第1254號第一審簡易判
決（聲請簡易判決處刑案號：97年度偵字第4043號）提起上訴，
本院管轄之第二審合議庭判決如下︰
    主  文
上訴駁回。
    事實及理由
一、本案經本院審理結果，認第一審簡易庭以被告乙○○持有第
    一級毒品海洛因，所為係犯毒品危害防制條例第11條第1項
    之罪，依刑事訴訟法第449條第1項前段、第454條第2項，毒
    品危害防制條例第11條第1項，刑法第11條、第47條第1項、
    第41條第1項前段、第38條第1項第2款，判處被告有期徒刑4
    月，如易科罰金，以新臺幣1,000元折算1日，扣案之第一級
    毒品海洛因貳小包（驗餘淨重0.1969公克）沒收銷燬之，上
    開包裝海洛因之外包裝袋貳個沒收之。核其認事用法，尚無
    違誤，量刑亦稱妥適，應予維持，爰引用第一審簡易判決及
    檢察官聲請簡易判決處刑書（如附件）記載之事實、證據及
    理由。
二、上訴人（即被告）上訴意旨：(一)95年度基簡字第62號毒品案
    ，被告持有第一級毒品及第二級毒品，並依刑法第47條第1
    項累犯規定，加重其刑，僅論處4月有期徒刑。(二)本件被告
    坦承不諱，供述明確，僅持有海洛因貳包淨重0.1969公克，
    數量極微，且未持有第二級毒品，而被告事後有悔意，並未
    因而受從輕量刑，原審量刑過重等語。
三、經查，被告於原審準備程序、本院第二審合議庭審理時自白
    ，且經證人莊智淙於警詢證述屬實，基隆市警察局第一分局
    毒品鑑驗報告單及扣案照片6張、交通部民用航空局航空醫
    務中心毒品鑑驗書1紙、97年9月2日台灣尖端先進生技醫藥
    股份有限公司濫用藥物檢驗報告1紙在卷可稽，被告之自白
    核與事實相符，可以採信。本件事證明確，應依法論科。核
    被告所為係犯毒品危害防制條例第11條第1項之持有第一級
    毒品罪。被告於95年度基簡字第62號毒品案，雖係持有第一
    級毒品、第二級毒品，然係想像競合犯，從一重之持有第一
    級毒品罪處斷，而被告持有第一級毒品，業經判處有期徒刑
    4月，仍不知悔改，再濫行持有，原審依其職權，綜合全案
    犯罪情節、持有毒品數量尚屬輕微，併其之前素行及犯後態
    度等一切情狀，量處被告有期徒刑4月，並諭知如易科罰金
    ，以新台幣1000元折算1日，核屬妥適，應予維持。上訴人
    之上訴為無理由，應予駁回。
四、據上論斷，應依刑事訴訟法第455條之1第1項、第3項、第
    368條、第373條，判決如主文。
本案經檢察官甲○○到庭執行職務。
中    華    民    國    97    年    12    月    29    日
                  刑事第二庭審判長法  官  陳志祥
                                  法  官  邰婉玲
                                  法  官  陳伯厚
以上正本證明與原本無異。
對於本件判決不得上訴。
中    華    民    國    97    年    12    月    30    日
                            書記官  黃士元
附件：
臺灣基隆地方法院刑事簡易判決        97年度基簡字第1254號
聲  請  人  臺灣基隆地方法院檢察署檢察官
被      告  乙○○  男  39歲（民國○○年○月○○日生）
                    身分證統一編號：Ｚ000000000號
                    住基隆市○○區○○街114號
                  （現於臺灣基隆看守所羈押中）
上列被告因毒品危害防制條例案件，經檢察官聲請以簡易判決處刑
（97年度偵字第4043號），本院判決如下：
    主  文
乙○○持有第一級毒品，累犯，處有期徒刑肆月，如易科罰金，
以新臺幣壹仟元折算壹日。扣案之第一級毒品海洛因貳小包（驗
餘淨重零點壹玖陸玖公克）沒收銷燬之，上開包裝海洛因之外包
裝袋貳個沒收之。
    事實及理由
一、本件犯罪事實及證據均引用檢察官聲請簡易判決處刑書之記
    載（詳如附件），並補充如下：
  (一)被告乙○○前因持有毒品案，經本院以95年度基簡字第62號
    判決處有期徒刑4月確定，於95年7月5日易科罰金執行完畢
    ；復因犯竊盜案，經臺灣新竹地方法院於96年9月21日以96
    年度竹東字第150號判決處有期徒刑3月確定，並於97年6 月
    30日執行完畢（構成累犯）。
  (二)被告於97年8月20日晚間8時許，前往基隆市○○街某電動遊
    藝場外，向真實姓名年籍不詳綽號「阿文」之成年男子，以
    新臺幣（下同）4,000元之代購，購買海洛因2小包（毛重0.
    599公克，驗餘淨重：0.1969公克），並為警於其身旁地上
    及其襯衫口袋各查獲海洛因1小包等情，業據被告於警詢及
    偵查中坦承不諱，並據證人莊智淙證述屬實，且扣案之白色
    粉末2小包（驗餘淨重0.1969公克）經警以煙毒品檢驗包試
    劑檢驗，呈嗎啡、海洛因反應，復再送交通部民用航空局航
    空醫務中心以氣相層析質譜儀（GC/MS）鑑驗，亦檢出含有
    海洛因成份，此有基隆市警察局第一分局毒品初步鑑驗報告
    單、交通部民用航空局航空醫務中心毒品鑑驗書各乙份在卷
    可稽；復有扣案毒品照片6紙附卷足佐，足認被告自白與事
    實相符，本件事證明確，被告持有第一級毒品海洛因之犯行
    ，應堪認定。
二、論罪科刑部分：
  (一)核被告所為，係犯毒品危害防制條例第11條第1項持有第一
    級毒品罪。
  (二)被告乙○○有事實及理由欄所載論罪科刑執行完畢情形，有
    臺灣高等法院被告前案紀錄表乙份附卷可憑，其於前案執行
    完畢後5年內，故意再犯本件有期徒刑以上之罪，為累犯，
    依刑法第47條第1項加重其刑。爰審酌海洛因對於人體會產
    生精神依賴作用，濫行施用之結果可能導致大腦病變及精神
    異常，係屬足以危害個人健康及社會安全之管制藥品，乃被
    告竟仍濫行持有，並助長毒品市場之交易熱度，及其持有數
    量尚屬輕微，併其犯後態度等一切情狀，量處如主文所示之
    刑，併諭知如主文所示之易科罰金折算標準。
三、扣案之海洛因2小包（驗餘後淨重0.1969公克），核屬毒品
    危害防制條例所明定列管之第一級毒品，應依毒品危害防制
    條例第18條第1項前段之規定，沒收銷燬之，至包裝前開海
    洛因之外包裝袋2個，有防止毒品裸露、散逸之功能，且既
    與毒品分別鑑秤其重量（海洛因驗餘淨重0.1969公克；外包
    裝重0.4公克），與毒品即無難以析離而無法個別宣告沒收
    之情事，係屬被告所有，供犯本案持用第一級毒品海洛因所
    用，業據被告供承明確，爰依刑法第38條第1項第2款、第3
    項之規定，宣告沒收。
四、查毒品危害防制條例第11條第4項雖係明定：「持有毒品達
    一定數量者，加重其刑至二分之一，其標準由行政院定之」
    ；行政院並於93年1月7日，據此而訂定發布「轉讓持有毒品
    加重其刑之數量標準」，其中第2條規定：持有第一級毒品
    淨重達5公克以上，加重其刑至二分之一。然被告於97年8月
    20日為警查獲時所持有之第一級毒品海洛因，驗餘後淨重僅
    0.1969公克，是其顯然尚未達前揭加重其刑之標準，而核無
    上開規定之適用，併此指明。
五、依刑事訴訟法第449條第1項前段、第454條第2項、第450條
    第1項，毒品危害防制條例第11條第1項、第18條第1項前段
    ，刑法第11條、第47條第1項、第41條第1項前段、第38條第
    1項第2款，逕以簡易判決處刑如主文。
六、如不服本判決，得自收受送達之日起10日內，向本院提出上
    訴書狀，上訴於本院第二審合議庭。
中    華    民    國    97    年    10    月    14   日
                  基隆簡易庭法    官  周霙蘭
以上正本證明與原本無異。
如不服本判決，應於判決送達後10日內，向本院提出上訴書狀，
敘述上訴理由，上訴於本院合議庭，並按他造當事人之人數附具
繕本。
中    華    民    國    97    年    10    月    14   日
                            書 記 官  呂明龍
附錄本案論罪科刑法條全文
毒品危害防制條例第11條
持有第一級毒品者，處3年以下有期徒刑、拘役或新臺幣5萬元以
下罰金。
持有第二級毒品者，處2年以下有期徒刑、拘役或新臺幣3萬元以
下罰金。
持有專供製造或施用第一、二級毒品之器具者，處1年以下有期
徒刑、拘役或新臺幣1萬元以下罰金。
持有毒品達一定數量者，加重其刑至二分之一，其標準由行政院
定之。
附件
臺灣基隆地方法院檢察署檢察官聲請簡易判決處刑書
                                      97年度偵字第4043號
    被      告  乙○○  男  38歲（民國○○年○月○○日生）
                        國民身分證統一編號：Ｚ000000000號
                        住基隆市○○區○○街114號
                        （現羈押在臺灣基隆看守所）
上列被告因毒品危害防制條例案件，業經偵查終結，認為宜聲請
以簡易判決處刑，茲將犯罪事實及證據並所犯法條分敘如下：
        犯  罪  事  實
一、乙○○曾於民國96年間犯竊盜案件，經臺灣新竹地方法院判
    處有期徒刑3月，於96年10月23日確定，於97年4月1日入監
    執行，於97年7月1日執畢出監，猶不知惕悟，復於97年8月
    20日晚間8時許，在基隆市○○街某電動遊藝場外，向一真
    實姓名年籍不詳綽號「阿文」之成年男子，以新臺幣4千元
    之代價（每1小包2千元），購買第一級毒品海洛因2小包並
    持有之（每1小包各毛重0.3公克），適見友人莊智淙騎乘車
    牌號碼LDO-809號機車行經該處，乃搭乘不知情之莊智淙之
    機車欲覓地施用。嗣於同日晚間8時40分許，在基隆市○○
    路82號前，因行跡可疑為警攔查，當場查獲乙○○持有上開
    第一級毒品海洛因2小包，因而查獲上情。
二、案經基隆市警察局第一分局報告偵辦。
        證 據 並 所 犯 法 條
一、證據：（一）被告於警詢及偵查之自白，（二）證人莊智淙
    於警詢之陳述，（三）基隆市警察局第一分局毒品初步鑑驗
    報告單1紙及扣案毒品照片6張，（四）交通部民用航空局航
    空醫務中心毒品鑑驗書1紙，（五）台灣尖端先進生技醫藥
    股份有限公司濫用藥物檢驗報告1紙等在卷可資佐證，被告
    犯嫌應堪認定。
二、所犯法條：被告所為係犯毒品危害防制條例第11條第1項之
    持有第一級毒品罪嫌。被告曾受有期徒刑之執行，於97年7
    月1日執畢出監，有被告之刑案資料查註紀錄表在卷可稽，
    其於五年以內故意再犯本件有期徒刑以上之罪，為累犯，請
    依刑法第47條加重其刑。扣案之上開毒品併請毒品危害防制
    條例第18條第1項之規定，沒收銷燬之。
三、依刑事訴訟法第451條第1項聲請逕以簡易判決處刑。
    此    致
臺灣基隆地方法院
中    華    民    國    97    年    9     月    23    日
                              檢察官  丙  ○  ○
本件正本證明與原本無異
中    華    民    國    97    年    10    月    1     日
                              書記官  辜  鈞  珩
附錄所犯法條：
毒品危害防制條例第11條
持有第一級毒品者，處3年以下有期徒刑、拘役或新臺幣5萬元以
下罰金。
持有第二級毒品者，處2年以下有期徒刑、拘役或新臺幣3萬元以
下罰金。
持有專供製造或施用第一、二級毒品之器具者，處1年以下有期
徒刑、拘役或新臺幣1萬元以下罰金。
持有毒品達一定數量者，加重其刑至二分之一，其標準由行政院
定之。


司法院資訊處製作；財團法人民間司法改革基金會備份。
